臺灣嘉義地方法院刑事判決
110年度易字第433號
公  訴  人  臺灣嘉義地方檢察署檢察官
被      告  謝丁茂



輔  佐  人  王燕瓔


上列被告因違反性騷擾防治法案件，經檢察官提起公訴（110年
度調偵字第323號），本院判決如下：
    主  文
甲○○犯性騷擾防治法第二十五條第一項之性騷擾罪，處拘役肆拾
日，如易科罰金，以新臺幣壹仟元折算壹日。
    犯 罪 事 實
一、甲○○意圖性騷擾，於民國110年3月8日下午3時26分許，在嘉
    義市○區○○路000號「柯林助聽器」店內，趁店員即代號BM00
    0-H110008號成年女子（真實姓名年籍詳卷，下稱Ａ女）坐在
    椅子上與其談話而不及防備之際，突然伸出左手撫摸Ａ女右
    大腿，並觸碰Ａ女下體陰部，以此方式對Ａ女為性騷擾行為得
    逞。嗣甲○○離去後Ａ女深感委屈，檢具店內監視器錄影檔案
    報警處理，而悉上情。
二、案經Ａ女訴由嘉義市政府警察局第一分局報告臺灣嘉義地方
    檢察署檢察官偵查起訴。
    理  由
壹、程序事項：
一、按性侵害犯罪防治法所稱性侵害犯罪，係指觸犯刑法第221
    條至第227 條、第228 條、第229 條、第332 條第2 項第2
    款、第334 條第2 項第2 款、第348 條第2 項第1 款及其特
    別法之罪；又行政機關、司法機關及軍法機關所製作必須公
    示之文書，不得揭露被害人之姓名、出生年月日、住居所及
    其他足資識別被害人身分之資訊，性侵害犯罪防治法第2 條
    第1 項、第12條第2 項分別定有明文。本件被告甲○○所犯性
    騷擾防治法第25條之罪，屬性侵害犯罪防治法所稱之特別之
    法，因本院所製作之判決書係屬必須公示之文書，依上開規
    定，對於告訴人Ａ女之年籍資料，本院應予以隱匿，合先敘
    明。
二、證據能力：
㈠、按被告以外之人於審判外之陳述，雖不符合同法第159條之1
    至第159條之4之規定，但經當事人於審判程序同意作為證據
    ，法院審酌該言詞陳述或書面陳述作成時之情況，認為適當
    者，亦得為證據。當事人、代理人或辯護人於法院調查證據
    時，知有第159條第1項不得為證據之情形，而未於言詞辯論
    終結前聲明異議者，視為有前項之同意，刑事訴訟法第159
    條之5定有明文。經查，本案判決下列所引用之其餘供述證
    據，因檢察官及被告迄至言詞辯論終結前均未就證據能力聲
    明異議，復經本院審酌該等證據之取得並無違法情形，且與
    待證事實具有關連性，證明力亦無顯然過低或顯不可信之情
    形，認以之作為證據使用均屬適當，應認有證據能力。
㈡、至於本判決所引之非供述證據部分，並無證據證明係公務員
    違法取得，亦無依法應排除其證據能力之情形，應有證據能
    力。
貳、實體部分
一、認定事實所憑之證據及理由：
　　訊據被告固不否認有於事實欄所載時、地前至Ａ女工作之「
    柯林助聽器」店內，然矢口否認有何性騷擾犯行，於本院中
    辯稱：伊常去Ａ女工作之店裡那邊，伊因在該店內治療重聽
    問題約5、6年，伊與店員都很熟，當時很多人在現場，伊怎
    麼可能去摸Ａ女云云（見本院卷第117-119、122頁）。經查
    ：
  ㈠被告有於事實欄所載時、地，趁Ａ女坐在椅子上與其談話而不
    及防備之際，突然伸出左手撫摸Ａ女右大腿，並觸碰Ａ女下體
    陰部等情，除據告訴人於警詢及偵查中指證在案外(見警卷
    第6-9頁；偵卷第21-23頁)，且經本院當庭勘驗店內監視器
    錄影光碟，結果如下：
　　影像內容為不同鏡頭同時攝影，且均為全程彩色有聲連續攝
    影。
　　1.監視器畫面時間：110年3月8日15時23分33秒
　　　說明：被告進門。
　　2.監視器畫面時間：110年3月8日15時23分41秒
　　　說明：Ａ女招呼被告坐下。
　　3.監視器畫面時間：110年3月8日15時23分45秒
　　　說明：被告撫摸Ａ女臉頰。
　　4.監視器畫面時間：110年3月8日15時23分47秒
　　　說明：被告拉住Ａ女手臂。
　　5.監視器畫面時間：110年3月8日15時23分50秒
　　　說明：被告撫摸Ａ女背部。
　　6.監視器畫面時間：110年3月8日15時23分58秒
　　　說明：被告持續拉住Ａ女手臂。
　　7.監視器畫面時間：110年3月8日15時24分03秒
　　　說明：Ａ女與被告溝通，被告揮手。
　　8.監視器畫面時間：110年3月8日15時24分05秒
　　　說明：Ａ女回櫃檯。
　　9.監視器畫面時間：110年3月8日15時24分08秒
　　　說明：Ａ女回櫃檯。
　　10.監視器畫面時間：110年3月8日15時24分18秒
　　　說明：Ａ女回到被告所在桌子坐下。
　　11.監視器畫面時間：110年3月8日15時24分46秒
　　　說明：被告問Ａ女是不是住嘉義，一邊伸出左手握住Ａ女右
    手。
　　12.監視器畫面時間：110年3月8日15時24分54秒
　　　說明：被告表示Ａ女妳很漂亮，一邊伸出左手摸Ａ女臉頰。
　　13.監視器畫面時間：110年3月8日15時24分59秒
　　　說明：Ａ女一邊左手繼續握住Ａ女右手。
　　14.監視器畫面時間：110年3月8日15時25分53秒
　　　說明：被告伸出右手，雙手均握住Ａ女右手。
　　15.監視器畫面時間：110年3月8日15時25分56秒
　　　說明：被告再度伸出右手撫摸Ａ女臉頰，一邊繼續表示Ａ女
    很漂亮。
　　16.監視器畫面時間：110年3月8日15時26分01秒
　　　說明：被告右手握住Ａ女左手，左手撫摸Ａ女右手臂。
　　17.監視器畫面時間：110年3月8日15時26分02秒
　　　說明：被告右手握住Ａ女左手，左手撫摸Ａ女右腿。
　　18.監視器畫面時間：110年3月8日15時26分04秒
　　　說明：右手握住Ａ女左手，左手往Ａ女兩腿中間撫摸，Ａ女
    閃避。
　　19.監視器畫面時間：110年3月8日15時26分06秒
　　　說明：被告雙手均握住Ａ女雙手，Ａ女閃避。
　　20.監視器畫面時間：110年3月8日15時26分09秒
　　　說明：被告右手握住Ａ女右手，左手臂壓在Ａ女右手臂上。
　　21.監視器畫面時間：110年3月8日15時26分15秒
　　　說明：被告手握住被告左手，Ａ女閃避，Ａ女輕拍被告右
　　        手安撫被告，跟被告說不可以。
　　22.監視器畫面時間：110年3月8日15時26分25秒
　　　說明：Ａ女跟被告說不可以，指向監視器說都有在拍。
　　23.監視器畫面時間：110年3月8日15時26分29秒
　　　說明：被告表示是指在這邊不可以嗎，Ａ女數度強調都不
　　        可以啦。
　　24.監視器畫面時間：110年3月8日15時26分37秒
　　　說明：被告：要去廁所。Ａ女：好你去上廁所。
　　25.監視器畫面時間：110年3月8日15時26分39秒
　　　說明：被告要起身前右手握住Ａ女右手。被告：跟我來。Ａ
    女：不用你去就好，我要在這邊顧著。
　　26.監視器畫面時間：110年3月8日15時26分48秒
　　　說明：被告拉著Ａ女。被告：來啦來啦。Ａ女：不可以
　　        啦。你去就好。
　　27.監視器畫面時間：110年3月8日15時26分54秒
　　　說明：Ａ女回到櫃台。
　　28.監視器畫面時間：110年3月8日15時27分27秒
　　　說明：Ａ女撥打電話：有在忙嗎？那個阿伯真的很變態，
　　      他一直摸我，他摸我的手啊，他一直要拉我去廁所。
　　29.監視器畫面時間：110年3月8日15時28分54秒
　　　說明：被告從廁所回來。
　　30.監視器畫面時間：110年3月8日15時29分16秒
　　　說明：Ａ女：阿伯我要在櫃檯啦，要坐在這裡，這在工
　　　　　　作。
　　31.監視器畫面時間：110年3月8日15時29分37秒
　　　說明：Ａ女要被告先坐著，一邊滑手機。
　　32.監視器畫面時間：110年3月8日15時29分46秒
　　　說明：被告：來啦。Ａ女：好啦。
　　33.監視器畫面時間：110年3月8日15時30分10秒
　　　說明：Ａ女為被告檢查傷口。
　　34.監視器畫面時間：110年3月8日15時30分33秒
　　　說明：Ａ女檢查被告傷患處後，即回到櫃台坐下。
　　有本院勘驗筆錄內容暨附件之截圖照片暨說明所示在卷可以
    證明（見本院卷第49-52、61-94頁）。由上可知，被告係在
    僅有Ａ女與被告2人在「柯林助聽器」店內之時間場合下，趁
    機伸出左手撫摸Ａ女右大腿，並觸碰Ａ女下體陰部之行為舉動
    無誤。
　㈡此外，並有嘉義市政府警察局第一分局長榮派出所受理各類
    案件紀錄表、受（處）理案件證明單、警察機關處理性騷擾
    事（案）件檢核表各1 份、監視器影像擷圖10張、監視器影
    像光碟1 片、臺灣嘉義地方檢察署檢察官勘驗筆錄（含監視
    器影像擷圖21張）1 份、Ａ女提供之通訊軟體LINE對話紀錄
    擷圖3 張、指認犯罪嫌疑人紀錄表及本院110年11月1日勘驗
    監視器影像之勘驗筆錄及附件擷圖乙份等件存卷可證（見警
    卷第11-23頁；偵卷第27頁；調偵卷第11-22頁、光碟置放袋
    ；本院卷第49-52 、61-94頁），被告違反性騷擾防治法犯
    行至為明確。
　㈢綜上，被告所辯，與客觀事實相悖，不足採信，本件事證明
    確，被告犯行堪予認定，應依法論科。
二、論罪科刑：
  ㈠按所稱性騷擾，係指性侵害犯罪以外，對他人實施違反其意
    願而與性或性別有關，且以他法而有損害他人人格尊嚴，或
    造成使人心生畏怖、感受敵意或冒犯之情境之行為，性騷擾
    防治法第2 條第2 款定有明文。且按性騷擾防治法第25條第
    1項規定，係以意圖性騷擾，乘人不及抗拒而為親吻、擁抱
    或觸摸其臀部、胸部或其他身體隱私處之行為為其構成要件
    ，又所稱「性騷擾」，指對被害人之身體為偷襲式、短暫式
    、有性暗示之不當觸摸，含有調戲意味，而使人有不舒服之
    感覺（最高法院102 年度台上字第2113號判決意旨參照）。
    又該條項雖例示禁止觸及他人身體部位為臀部、胸部；然為
    避免對被害人其他身體部位身體決定自由之保護，有所疏漏
    ，另規定以「其他身體隱私處」作為概括性補充規定。而所
    謂「其他身體隱私處」，乃不確定法律概念，應依社會通念
    、事發經過、被害人感覺，並參酌保障被害人身體決定自由
    權之立法意旨下，綜合判斷之。另身體隱私處，客觀上固然
    包括男女生殖器、大腿內側、鼠蹊部等通常社會觀念中屬於
    身體隱私或性敏感部位。至於其他身體部位，諸如鎖骨、耳
    朵、脖子、肚臍、腰部、肩膀、背部、小腿、大腿外側及膝
    蓋腿等男女身體部位，究竟是否屬於前開條文所稱「其他身
    體隱私處」，仍應依社會通念及被害人個別情狀，參酌個案
    審酌事件發生背景、環境、當事人關係、行為人言詞、行為
    及相對人認知等具體事實，而為綜合判斷（參照性騷擾防治
    法施行細則第2 條）。又雖女性會因氣候、個人喜好、穿著
    舒適度、表演、健身或運動等因素，穿著未遮蓋鎖骨、肚臍
    、腰部、肩膀、背部、大腿之衣物，然此非指該等衣物未遮
    蔽之部位即非屬「其他身體隱私處」，而得由他人隨意觸摸
    、撫摸；換言之，「其他身體隱私處」之概念並非等同男女
    衣物遮蔽之部位，自不得以男女穿著之衣物遮蔽範圍，用以
    界定「其他身體隱私處」，而應著重於行為人未經本人同意
    ，基於性騷擾之犯意，趁本人不及抗拒，刻意觸摸本人身體
    ，足以引起本人嫌惡之感，均屬身體隱私部位。經查，本案
    被告未經Ａ女同意，趁機出手撫摸、碰觸Ａ女之右大腿及下體
    陰部，依社會通常觀念判斷，顯已破壞Ａ女所享有關於性之
    寧靜、不受干擾之平和狀態，並足以引起Ａ女之嫌惡，使其
    因此有遭冒犯之感受等情甚明，被告偷襲式、短暫性且具有
    性暗示之不當觸摸，自屬性騷擾行為無疑。
  ㈡核被告所為，係犯性騷擾防治法第25條第1 項之性騷擾罪。
    被告上開出手撫摸、碰觸Ａ女之右大腿及下體陰部之行為，
    係於密切接近之時間及地點實施，且係侵害同一法益，各行
    為獨立性極為薄弱，依一般社會通念難以強行分開，顯係基
    於單一犯意而為，應包括於一行為予以評價，論以接續犯一
    罪。被告於行為時已滿80歲，有其戶籍資料查詢結果1紙在
    卷可稽（見本院卷第13頁），考量其年事已高，所能承受之
    刑罰自當不如青壯年人，不需以相同標準處斷，即能達成刑
    罰之效果，故依刑法第18條第3 項予以減輕其刑。
　㈢爰以行為人之責任為基礎，審酌被告為滿足一己私欲，竟趁Ａ
    女不及抗拒之際，任意觸摸Ａ女私密身體部位，顯欠缺尊重
    個人對於身體自主權利之觀念，並造成Ａ女心理傷害、不安
    全感及難以抹滅之陰影，所為顯屬非是。復考量其犯後否認
    犯行，兼衡其國小肄業之智識程度、犯罪之動機、目的、手
    段、素行、家庭及生活狀況，已屆高齡(被告行為已滿80歲
    部分，業已依法減輕其刑，不再重新評價)，罹患肝癌及多
    項慢性疾病，並提出診斷證明書及就醫證明等件附卷供參（
    見本院卷第101、127-129頁），以及告訴人方面之意見(見
    本院卷第95頁)，迄未能取得告訴人方面之諒解或和解，暨
    其犯後態度等一切情狀，量處如主文所示之刑，並諭知易科
    罰金之折算標準。
據上論斷，應依刑事訴訟法第299條第1項前段，性騷擾防治法第
25條第1項，刑法第11條前段、第18條第3 項、第41條第1項前段
，判決如主文。　　
本案經檢察官江炳勳提起公訴，檢察官陳則銘到庭執行職務。
中　　華　　民　　國　　110 　年　　12　　月　　13　　日
　　　　　　　　　刑事第二庭  法　官　林正雄
以上正本證明與原本無異。
如不服本判決應於收受判決後20日內向本院提出上訴書狀，並應
敘述具體理由；其未敘述上訴理由者，應於上訴期間屆滿後20日
內向本院補提理由書（均須按他造當事人之人數附繕本）「切勿
逕送上級法院」。告訴人或被害人如對於本判決不服者，應具備
理由請求檢察官上訴，其上訴期間之計算係以檢察官收受判決正
本之日期為準。　　　　　　　　　
中　　華　　民　　國　　110 　年　　12　　月　　13　　日
                              書記官  王嘉祺
附錄本案論罪科刑法條：
性騷擾防治法第25條第1項
意圖性騷擾，乘人不及抗拒而為親吻、擁抱或觸摸其臀部、胸部
或其他身體隱私處之行為者，處2年以下有期徒刑、拘役或科或
併科新臺幣10萬元以下罰金。